【裁判字號】    99,台上,4149
【裁判日期】    990701
【裁判案由】    違反藥事法
【裁判全文】
最高法院刑事判決            九十九年度台上字第四一四九號
上  訴  人  甲○○
選任辯護人  林春祥律師
上列上訴人因違反藥事法案件，不服台灣高等法院台中分院中華
民國九十九年四月十九日第二審判決（九十九年度上訴字第七八
六號，起訴案號：台灣彰化地方法院檢察署九十八年度偵字第五
二三九號），提起上訴，本院判決如下：
    主  文
上訴駁回。
    理  由
按不服地方法院之第一審判決而上訴者，須提出上訴書狀，並應
敘述具體理由，上訴書狀未敘述上訴理由者，應於上訴期間屆滿
後二十日內補提理由書於原審法院。逾期未補提者，原審法院應
定期間先命補正。但上訴書狀已敘述理由，惟所敘述者非屬具體
理由，則屬不符上訴之法定程式，由第二審法院以其上訴不合法
律上程式，判決駁回，不生定期命補正之問題，此觀刑事訴訟法
第三百五十條第一項、第三百六十一條、第三百六十二條及第三
百六十七條之規定自明。所謂「具體理由」，係指具體指摘或表
明第一審判決有何採證認事用法或量刑等足以影響判決本旨之不
當或違法，而構成應予撤銷之事由，始克當之；倘僅泛言原判決
認定事實錯誤、違背法令、量刑失入，而未依上揭意旨指出具體
事由，或形式上雖已指出具體事由，該事由縱使屬實，亦不足以
認為原判決有何不當或違法者，皆難謂係具體理由，俾與第二審
上訴制度旨在請求第二審法院撤銷、變更第一審不當或違法之判
決，以實現個案救濟之立法目的相契合。本件上訴人甲○○因轉
讓禁藥案件，經第一審法院判決後，提起第二審上訴，其上訴書
狀僅稱：素行良好，已知警愓，無再犯之虞，雙親年邁、胞弟生
病，一旦入獄，全家頓失依靠，請求諭知無罪或緩刑云云。雖形
式上已提出上訴理由，惟並未具體敘述第一審判決有何違法或不
當情形，即與未敘述具體理由無異，因認其上訴違背法定要件，
爰不經言詞辯論，逕行判決駁回，已詳敘憑以認定之理由。從形
式上觀察，並無任何違背法令情形。而原判決既屬刑事訴訟法第
三百六十七條之判決，依同法第三百七十二條規定不經言詞辯論
而為之，即無傳喚調查之必要，原審未傳喚上訴人為無益之調查
，仍無違法可言。又第一審於量刑時，已具體審酌上訴人轉讓禁
藥大麻供人施用，危害他人健康及社會秩序等一切情狀，予以綜
合考量後，在法定刑範圍內科處刑罰；且上訴人犯後矢口否認，
不知悔悟，尚無可認為以暫不執行為適當之情形，而未予宣告緩
刑，原審認為妥適，予以維持，所為刑罰裁量職權之行使，尤無
不合。至於上訴人素行良好、父母年邁、胞弟生病、仰賴伊工作
維生等情，非法定絕對必要記載事項，原審未加以說明，究於量
刑應審酌之事項無生影響，亦無判決理由欠備之違法。上訴意旨
，置原判決之論敘於不顧，徒以其上訴狀已敘述具體理由，原審
未經審訊，或命其補正，逕行駁回，所踐行之訴訟程序違法云云
，核屬誤解，其上訴違背法律上之程式，應予駁回。
據上論結，應依刑事訴訟法第三百九十五條前段，判決如主文。
中    華    民    國  九十九  年    七    月    一    日
                      最高法院刑事第十庭
                          審判長法官  花  滿  堂
                                法官  黃  正  興
                                法官  陳  東  誥
                                法官  林  錦  芳
                                法官  洪  昌  宏
本件正本證明與原本無異
                                      書  記  官
中    華    民    國  九十九  年    七    月    二    日
                                                      V

司法院資訊處製作；財團法人民間司法改革基金會備份。
